<?xml version='1.0' encoding='utf-8'?>
<verb default="díchruthaigh" disambig="">
  <verbalNoun default="díchruthú" />
  <verbalAdjective default="díchruthaithe" />
  <tenseForm default="díchruthaigh" tense="Past" dependency="Indep" person="Base" />
  <tenseForm default="díchruthaíomar" tense="Past" dependency="Indep" person="Pl1" />
  <tenseForm default="díchruthaíodar" tense="Past" dependency="Indep" person="Pl3" />
  <tenseForm default="díchruthaíodh" tense="Past" dependency="Indep" person="Auto" />
  <tenseForm default="díchruthaigh" tense="Past" dependency="Dep" person="Base" />
  <tenseForm default="díchruthaíomar" tense="Past" dependency="Dep" person="Pl1" />
  <tenseForm default="díchruthaíodar" tense="Past" dependency="Dep" person="Pl3" />
  <tenseForm default="díchruthaíodh" tense="Past" dependency="Dep" person="Auto" />
  <tenseForm default="díchruthaíodh" tense="PastCont" dependency="Indep" person="Base" />
  <tenseForm default="díchruthaínn" tense="PastCont" dependency="Indep" person="Sg1" />
  <tenseForm default="díchruthaíteá" tense="PastCont" dependency="Indep" person="Sg2" />
  <tenseForm default="díchruthaímis" tense="PastCont" dependency="Indep" person="Pl1" />
  <tenseForm default="díchruthaídís" tense="PastCont" dependency="Indep" person="Pl3" />
  <tenseForm default="díchruthaítí" tense="PastCont" dependency="Indep" person="Auto" />
  <tenseForm default="díchruthaíodh" tense="PastCont" dependency="Dep" person="Base" />
  <tenseForm default="díchruthaínn" tense="PastCont" dependency="Dep" person="Sg1" />
  <tenseForm default="díchruthaíteá" tense="PastCont" dependency="Dep" person="Sg2" />
  <tenseForm default="díchruthaímis" tense="PastCont" dependency="Dep" person="Pl1" />
  <tenseForm default="díchruthaídís" tense="PastCont" dependency="Dep" person="Pl3" />
  <tenseForm default="díchruthaítí" tense="PastCont" dependency="Dep" person="Auto" />
  <tenseForm default="díchruthaíonn" tense="PresCont" dependency="Indep" person="Base" />
  <tenseForm default="díchruthaím" tense="PresCont" dependency="Indep" person="Sg1" />
  <tenseForm default="díchruthaímid" tense="PresCont" dependency="Indep" person="Pl1" />
  <tenseForm default="díchruthaítear" tense="PresCont" dependency="Indep" person="Auto" />
  <tenseForm default="díchruthaíonn" tense="PresCont" dependency="Dep" person="Base" />
  <tenseForm default="díchruthaím" tense="PresCont" dependency="Dep" person="Sg1" />
  <tenseForm default="díchruthaímid" tense="PresCont" dependency="Dep" person="Pl1" />
  <tenseForm default="díchruthaítear" tense="PresCont" dependency="Dep" person="Auto" />
  <tenseForm default="díchruthóidh" tense="Fut" dependency="Indep" person="Base" />
  <tenseForm default="díchruthóimid" tense="Fut" dependency="Indep" person="Pl1" />
  <tenseForm default="díchruthófar" tense="Fut" dependency="Indep" person="Auto" />
  <tenseForm default="díchruthóidh" tense="Fut" dependency="Dep" person="Base" />
  <tenseForm default="díchruthóimid" tense="Fut" dependency="Dep" person="Pl1" />
  <tenseForm default="díchruthófar" tense="Fut" dependency="Dep" person="Auto" />
  <tenseForm default="díchruthódh" tense="Cond" dependency="Indep" person="Base" />
  <tenseForm default="díchruthóinn" tense="Cond" dependency="Indep" person="Sg1" />
  <tenseForm default="díchruthófá" tense="Cond" dependency="Indep" person="Sg2" />
  <tenseForm default="díchruthóimis" tense="Cond" dependency="Indep" person="Pl1" />
  <tenseForm default="díchruthóidís" tense="Cond" dependency="Indep" person="Pl3" />
  <tenseForm default="díchruthófaí" tense="Cond" dependency="Indep" person="Auto" />
  <tenseForm default="díchruthódh" tense="Cond" dependency="Dep" person="Base" />
  <tenseForm default="díchruthóinn" tense="Cond" dependency="Dep" person="Sg1" />
  <tenseForm default="díchruthófá" tense="Cond" dependency="Dep" person="Sg2" />
  <tenseForm default="díchruthóimis" tense="Cond" dependency="Dep" person="Pl1" />
  <tenseForm default="díchruthóidís" tense="Cond" dependency="Dep" person="Pl3" />
  <tenseForm default="díchruthófaí" tense="Cond" dependency="Dep" person="Auto" />
  <moodForm default="díchruthaíodh" mood="Imper" person="Base" />
  <moodForm default="díchruthaím" mood="Imper" person="Sg1" />
  <moodForm default="díchruthaigh" mood="Imper" person="Sg2" />
  <moodForm default="díchruthaímis" mood="Imper" person="Pl1" />
  <moodForm default="díchruthaígí" mood="Imper" person="Pl2" />
  <moodForm default="díchruthaídís" mood="Imper" person="Pl3" />
  <moodForm default="díchruthaítear" mood="Imper" person="Auto" />
  <moodForm default="díchruthaí" mood="Subj" person="Base" />
  <moodForm default="díchruthaímid" mood="Subj" person="Pl1" />
  <moodForm default="díchruthaítear" mood="Subj" person="Auto" />
</verb>
